臺灣臺北地方法院民事裁定              100年度聲字第455號
聲  請  人  湯桂賢
上列聲請人與相對人國稅局間因本院100年度補字第512號請求國
家賠償事件，聲請法官迴避，本院裁定如下：
    主    文
聲請駁回。
    理    由
一、按民事訴訟法第33條第1項規定，當事人聲請法官迴避，須
    法官有同法第32條所定之情形，而不自行迴避，或法官有其
    他情形，足認其執行職務有偏頗之虞為限。又所謂法官執行
    職務有偏頗之虞，係指法官於訴訟之結果有利害關係或於當
    事人有親交嫌怨等客觀事實，足使人疑其為不公平之審判者
    而言。倘僅憑當事人之主觀臆測，或不滿法官進行訴訟遲緩
    ，或認法官就其聲明之證據不為調查、鑑定，尚不得謂其有
    偏頗之虞；若法官僅係訴訟進行指揮不當，或於曉諭發問態
    度欠佳，在當事人主觀上疑其有偏頗之虞者，亦不能認為其
    有聲請迴避之原因。且當事人主張之迴避原因，依同法第34
    條第2項、第284條之規定，應提出能即時調查之證據以釋明
    之（最高法院22年抗字第2346號及69年台抗字第457號判例
    、90年度台抗字第39號裁定、86年度台抗字第265號裁定參
    照）。
二、本件聲請人聲請意旨略以：聲請人與相對人國稅局間請求國
    家賠償事件，經本院100年度補字第512號國家賠償事件受理
    在案（下稱系爭本案），而系爭本案訴訟費用聲請人於起訴
    狀已說明由相對人即系爭本案被告國稅局負擔，今臺灣錢淹
    腳目，新臺幣（下同）1,000元裁判費卻收不到，浪費司法
    、勞民傷財，足認法官執行職務有偏頗之虞，爰依民事訴訟
    法第33條第1項第2款規定聲請承審法官迴避云云。
三、查，聲請人聲請系爭本案之承審法官迴避所舉之原因，係以
    1,000元裁判費應由相對人即系爭本案被告國稅局負擔，不
    應向聲請人即系爭本案原告收取，惟按提起民事訴訟，應依
    民事訴訟法第77條之13或77條之14之規定規定繳納裁判費，
    此為必須具備之程式，聲請人於系爭本案主張相對人所屬公
    務員不法侵害其權利，故訴請相對人賠償100,000元，自應
    就該金額按民事訴訟法第77條之13或77條之14所定標準繳納
    裁判費，是依首揭規定及說明，尚不得僅憑聲請人主觀之臆
    測，即遽認承審法官執行職務有偏頗之虞，此外，聲請人復
    未釋明承審法官於訴訟之結果有利害關係或於當事人有親交
    嫌怨，足使人疑其為不公平審判之客觀事實，自與聲請法官
    迴避之要件不符，是本件聲請不應准許，應予駁回。
四、從而，本件聲請為無理由，爰裁定如主文。
中    華    民    國   100    年    8     月    29    日
                  民事第五庭    審判長法  官  薛中興
                                      法  官  羅月君
                                      法  官  賴秀蘭
以上正本係照原本作成
如對本裁定抗告須於裁定送達後10日內向本院提出抗告狀，並繳
納抗告費新臺幣1,000元
中    華    民    國   100    年     8    月     29    日
                                      書記官  余富琦